【裁判字號】    89,訴,1294
【裁判日期】    900110
【裁判案由】    偽造文書
【裁判全文】
臺灣臺南地方法院刑事判決              八十九年度訴字第一二九四號
    公  訴  人  臺灣臺南地方法院檢察署檢察官
    被      告  乙○○
右列被告因偽造文書案件，經檢察官提起公訴（八十九年度偵字第一０九四三號），
本院判決如左：
    主  文
乙○○行使偽造私文書，足以生損害於公眾及他人，處有期徒刑月，如易科罰金，
以佰元折算壹日。
內政部警政署國道公路警察局八十九年四月二十七日舉發違反道路交通管理事件通知
單上收受通知欄內偽簽之「甲○○」署押壹枚沒收。
    事  實
一、乙○○於民國八十九年四月二十七日二十時四十分許，駕駛車牌號碼Ｙ六─０五
    七九號自小客車，沿國道八號高速公路北向南行駁，途經該高速公路東向處十三
    公里處，超速為警攔下，因未攜帶駕駛執照，竟偽稱其係「甲○○」，在內政部
    警政署國道公路警察局舉發違反道路交通管理事件通知單上收受通知欄內偽簽「
    甲○○」之署押，表示收受該通知單，並提出行使交付警員，足以生損害於警察
    機關對交通違規管理事件之正確性及甲○○。嗣因甲○○更換駕照時否認有前開
    違規，而查獲上情。
二、案經內政部警政署國道公路警察局第五警察隊報請台灣台南地方法院檢察署檢察
    官偵查起訴。
    理  由
一、右揭事實業據被告乙○○坦承不諱，並有內政部警政署國道公路警察局舉發違反
    道路交通管理事件通知單一紙附卷可稽，事證明確，被告犯行應堪認定。
二、被告乙○○在警員填發之舉發通知單上偽簽「甲○○」之署押，係表示該舉發通
    知單已收受之證明，即含有收據之性質，其簽收後，並已交付警員，顯然於該文
    書之內容有所主張，並提出行使，足以生損害於警察機關對於交通違規事件管理
    之正確性。其偽造署押係偽造私文書之部分行為，應為偽造私文書之全部行為所
    吸收；而偽造私文書之低度行為應為行為偽造私文書之高度行為所吸數，均不另
    論罪。核被告所為，係犯刑法第二百十六條、第二百十條之行使偽造私文書罪。
    爰審酌被告犯罪之動機、目的、手段、所生危害等一切情狀，處如主文所示之刑
    ，並諭知易科罰金之折算標準，以資懲儆。偽造之上開內政部警政署國道公路警
    察局八十九年四月二十七日舉發違反道路交通管理事件通知單上收受通知欄內偽
    簽之「甲○○」署押一枚，並依刑法第二百十九條之規定沒收之。
據上論斷，應依刑事訴訟法第二百九十九條第一項前段，刑法第二百十六條、第二百
十條、第四十一條、第二百十九條，罰金罰鍰提高標準條例第一條前段、第二條，判
決如主文。
本案經檢察官吳佳齡到庭執行職務。
中    華    民    國      九十    年      一        月      十        日
                              臺灣臺南地方法院刑事第三庭
                                      法  官  吳  孟  良
右正本證明與原本無異
如不服本判決應於送達後十日內向本院提出上訴狀
                                      書記官  岑      玢
中    華    民    國      九十      年      一        月      十        日
附錄本案論罪科刑法條全文：
刑法第二百十條：偽造、變造私文書，足以生損害於公眾或他人者，處五年以下有期
                徒刑。
刑法第二百十六條：行使第二百十條至第二百十五條之文書者，依偽造、變造文書或
                  登載不實事項或使登載不實事項之規定處斷。


司法院資訊處製作；財團法人民間司法改革基金會備份。
